最高法院刑事判決　　　　　　九十六年度台上字第七二八八號
上　訴　人　甲○○
上列上訴人因違反槍砲彈藥刀械管制條例案件，不服臺灣高等法
院中華民國九十六年八月三十日第二審判決（九十六年度上訴字
第二五一五號，起訴案號：臺灣桃園地方法院檢察署九十五年度
偵字第一一三六二號），提起上訴，本院判決如下：
    主  文
上訴駁回。
    理  由
按刑事訴訟法第三百七十七條規定，上訴於第三審法院，非以判
決違背法令為理由，不得為之。是提起第三審上訴，應以原判決
違背法令為理由，係屬法定要件。如果上訴理由書狀並未依據卷
內訴訟資料，具體指摘原判決不適用何種法則或如何適用不當，
或所指摘原判決違法情事，顯與法律規定得為第三審上訴理由之
違法情形，不相適合時，均應認其上訴為違背法律上之程式，予
以駁回。本件原判決認定：上訴人甲○○於民國九十五年四月間
，在桃園縣中壢市○○街十六號十二樓住處，明知黃耀源（另案
偵辦）所交付具有殺傷力之槍彈一批，均屬槍砲彈藥刀械管制條
例所列管者，未經許可不得持有、寄藏，仍予收受保管並分處寄
藏，其中(一)土造子彈二發，置友人李傳旺停在桃園市○○街一九
五號二樓住處大樓地下室之Ｋ三－九五九九號小客車引擎室內；
(二)制式霰彈八發，置上訴人上開住處，(三)制式霰彈長槍一支、制
式克拉克手槍一支（含彈匣）、改造手槍一支（含彈匣）、九mm
制式子彈二十七發、制式霰彈長槍子彈九發，置上訴人在桃園市
○○街一九五號二樓之一租屋處；(四)九mm制式子彈十六發、土造
子彈三發，置上訴人所有二三五九─ＭＹ號小客車內，經警接獲
線報檢舉，於九十五年五月二十、二十一日搜索上開各地查扣各
該槍彈等情。爰撤銷第一審判決，比較九十五年七月一日施行前
後之刑法，適用較有利於上訴人之法律，改判仍論處上訴人以一
寄藏行為犯槍砲彈藥刀械管制條例第七條第四項未經許可寄藏手
槍罪、第八條第四項寄藏獵槍罪及可發射子彈具殺傷力之改造手
槍罪、第十二條第四項未經許可寄藏子彈罪，依想像競合犯從一
重之寄藏手槍罪處斷，已綜合卷內全部之證據資料，敘明其所憑
之證據及認定之理由，從形式上觀察，並無判決違背法令之情形
存在。上訴意旨略稱：(一)上訴人經警逮捕時，在車上被查獲之空
氣槍、長短槍等，均為不具殺傷力之玩具槍。上訴人於翌日主動
向警員江偉誠告知另藏有其他槍彈一批，並由江偉誠押赴藏置處
所起出霰彈槍，應屬符合自首之要件。證人Ａ１所供自上訴人車
中拿出乙把衝鋒槍云云，並非事實。原審未依上訴人之聲請傳訊
江偉誠及隔離訊問Ａ１，以查明上訴人是否合乎自首及實情，又
未說明不予調查之理由，有理由不備之違法。(二)因上訴人自首而
起出之槍彈，與警方先前根據線報所查獲者，屬犯意各別之兩案
，原審認係一罪，有判決不適用法則之違誤。(三)上訴人除槍彈被
警查扣外，尚有現金新臺幣（下同）三十三萬元一併扣押在案。
此款是否上訴人犯罪所得之物？應否沒收或發還上訴人？原判決
隻字未提，亦有違失等語。惟查：(一)上訴人及辯護人於原審即曾
爭執上訴意旨(一)所述各節，經原審認定上訴人於警方查獲本件犯
罪之前，已遭Ａ１檢舉持有槍枝，警方並聲請監聽上訴人所使用
之行動電話，將其列為偵查對象，亦即警方於搜索前業已發覺上
訴人持有槍枝，上訴人並不符合自首之要件，原判決已依卷證資
料，詳加指駁，並說明上訴人聲請傳喚檢舉人Ａ１、江偉誠偵查
員，核無必要（見判決書理由二、），並無理由不備情形。(二)寄
藏槍彈罪為繼續犯，受寄者於收受管領槍彈時，寄藏行為已成立
，嗣後是否擇時異地藏置，僅係寄藏行為繼續中受寄物保管方式
之變動，不影響寄藏行為之繼續性質。原判決敘明，依查證所得
，尚不足以證明黃耀源係分別在不同之時地交付扣案槍彈予上訴
人收受寄藏，乃採有利上訴人之認定，即其係一次寄藏本件槍彈
，縱於受寄後，分散藏置不同地點經警搜獲，乃保管處置方法，
而非另一寄藏行為（見判決書理由四、），經核原判決適用法則
並無違誤。(三)本件扣押物品甚多（見偵查卷第九十七至一百零四
頁附桃園縣政府警察局扣押物品清單），上訴人所指被警查扣之
現款，連同其他部分查扣物，業據原判決說明「非屬槍砲彈藥刀
械管制條例所禁止持有之違禁物，且與本案無涉，自均無從宣告
沒收」（見判決書理由六、），並無如上訴意旨所稱有未加說明
之違失。上訴人徒就原判決內已明白論斷之事項，憑自己說詞任
意指摘，與法律規定得為第三審上訴理由之違法情形，不相適合
，其上訴為違背法律上之程式，應予駁回。
據上論結，應依刑事訴訟法第三百九十五條前段，判決如主文。
中　　華　　民　　國　九十六　年　 十二　 月   二十   日
                      最高法院刑事第二庭
                          審判長法官  紀　俊　乾
                                法官  黃　正　興
                                法官  陳　東　誥
                                法官  林　錦　芳
                                法官  魏　新　和
      本件正本證明與原本無異
                                      書  記  官
中　　華　　民　　國　九十六　年　 十二 　月　二十四　日
                                                    Ｍ
